臺灣臺東地方法院刑事裁定
111年度聲字第486號
聲  請  人  
即  被  告  林家山



上列聲請人即被告因殺人等案件（111年度重訴字第3號），聲請
具保停止羈押，本院裁定如下：
    主  文
聲請駁回。
    理  由
一、本件聲請意旨略以：聲請人即被告林家山經偵查及羈押程序
    ，已知所警惕，也已經後悔，對被害人及被害人家屬深感歉
    意，被告如能交保會與父親同住於戶籍地，被告已經坦承所
    有犯罪事實，足認被告並無湮滅、偽造、變造證據之虞，被
    告願意每週到管區報到，足認被告無逃亡之虞，被告並無反
    覆實施犯罪之可能，應無羈押被告之原因及必要。因被告家
    境不寬裕，無法提出高額交保金，爰請求法院給予被告以新
    臺幣（下同）1至3萬元具保停止羈押之機會，被告願意限制
    住居及每週到管區報到等語。
二、按被告及得為其輔佐人之人或辯護人，得隨時具保，向法院
    聲請停止羈押，刑事訴訟法第110條第1項前段定有明文。復
    按，羈押後有無繼續羈押之必要，仍許法院斟酌訴訟進行程
    度及其他一切情事而為認定，除有刑事訴訟法第114條各款
    所列情形之一不得駁回者外，是否撤銷羈押或准許具保停止
    羈押，該管法院有自由裁量之權，衡非被告所得強求；又羈
    押係以實行訴訟，保全證據或刑罰之執行為目的之強制處分
    ，故法院審酌應否羈押時，除應先審查被告是否有刑事訴訟
    法第101條第1項各款所列情形，或有無第101條之1各款所列
    之罪名，且有事實足認為有反覆實施同一犯罪之虞外，尤應
    就是否有「非予羈押顯難進行追訴、審判或執行」之必要情
    事，依卷內具體客觀事證予以審酌，以決定是否確有羈押之
    必要（最高法院46年台抗字第6號判例、臺灣高等法院89年
    度抗字第184號裁定參照）。
三、經查：
（一）本件被告因本院111年度重訴字第3號殺人等案件，前經本
      院於民國111年12月9日訊問後，認其涉犯殺人及加重竊盜
      等罪之犯罪嫌疑重大，並有刑事訴訟法第101條第1項第1
      款、第3款等羈押原因，且有羈押之必要，乃於111年12月
      9日起執行羈押在案。
（二）被告雖以上開情詞聲請具保停止羈押，惟查：被告於本院
      訊問程序中已坦承殺人及加重竊盜之犯行，且有卷附證人
      彭仁宏、李夢熊、蔡英傑、尤進興等人於警詢及偵查中證
      述之內容，及現有之相關書證、物證，足認被告涉犯刑法
      第271條第1項殺人罪、刑法第321條第1項第1款加重竊盜
      罪之犯罪嫌疑重大；而其中殺人罪為最輕本刑10年以上有
      期徒刑之重罪，客觀上被告於面對此等重罪時之逃亡可能
      性亦隨之提升，且觀諸被告前於101、111年間分別因違反
      毒品危害防制條例及竊盜案件，經發布通緝後始緝獲歸案
      之前科紀錄，有臺灣高等法院被告前案紀錄表及通緝紀錄
      表在卷可稽，復參酌被告前經植茂木材行辭退後，先後居
      住在世紀飯店、路旁空屋等處，顯見其並無固定之住居所
      ，且被告於訊問時亦表示其帳戶內僅餘5000元，無資力賠
      償被害人之家屬，亦無法繳納保證金具保等節，有事實且
      有相當理由足認被告有逃亡之虞，而有刑事訴訟法第101
      條第1項第1款、第3款等羈押原因；再衡以被告本案所犯
      殺人罪及侵入住宅竊盜罪，嚴重侵害他人之生命、身體、
      財產及居住安寧，且影響社會秩序及治安重大，故權衡憲
      法比例原則、國家刑事司法權之有效行使、社會秩序及公
      共利益、被告人身自由之私益及防禦權受限制之程度，若
      僅命被告具保、責付或限制住居等侵害較小之手段，均不
      足以確保審判、執行程序之順利進行，認仍有羈押被告之
      必要。此外，被告前開主張之事項，並非刑事訴訟法第11
      4條所定必須准予具保停止羈押之事由，本院認為依被告
      所犯之犯行、罪責，具保、責付或限制住居並不足以代替
      羈押確保被告日後仍能到庭，被告之聲請並無理由，應予
      駁回。
四、依刑事訴訟法第220條，裁定如主文。
中    華    民    國    111   年     12   月    14    日
                  刑事第一庭  審判長法  官 蔡立群 
                                    法  官 蔡政晏 
                                    法  官 姚亞儒
以上正本證明與原本無異。
如不服本裁定，應於裁定送達後5日內向本院提出抗告狀（須附
繕本）。「切勿逕送上級法院」
                                    書記官 潘正苓
中    華    民    國    111   年     12   月    14    日